【裁判字號】    97,上訴,2589
【裁判日期】    971120
【裁判案由】    違反毒品危害防制條例
【裁判全文】
臺灣高等法院臺中分院刑事判決        97年度上訴字第2589號
上  訴  人
即  被  告  甲○○
選任辯護人  蔡瑞麒  律師
上列上訴人因違反毒品危害防制條例案件，不服臺灣彰化地方法
院97年度訴字第2203號中華民國97年9月9日第一審判決（起訴案
號：臺灣彰化地方法院檢察署97年度毒偵字第2662號），提起上
訴，本院判決如下：
    主    文
上訴駁回。
    犯罪事實
一、甲○○前因施用毒品案件，經臺灣彰化地方法院以94年度毒
    聲字第886號裁定送觀察、勒戒，認無繼續施用毒品之傾向
    ，於民國95年1月11日執行完畢，並經臺灣彰化地方法院檢
    察署檢察官以94年度毒偵字第5254號為不起訴處分確定。詎
    甲○○於前開觀察、勒戒執行完畢釋放後5年內，仍不知悔
    改，復基於施用第一級毒品海洛因之犯意，於97年6月22日
    晚上10時許，在彰化縣二林鎮○○里○○路105號住處內，
    以將第一級毒品海洛因摻入香菸點燃抽吸之方式（起訴書誤
    載為將第一級毒品海洛因粉末置入注射針筒內加水後，再以
    針筒注射手臂血管之方式），施用第一級毒品海洛因1次；
    另基於施用第二級毒品甲基安非他命之犯意，於施用第一級
    毒品海洛因後之同日某時許，在其上開住處內，以將第二級
    毒品甲基安非他命置於玻璃球管內用火燒烤而吸其煙霧之方
    式，施用第二級毒品甲基安非他命1次。嗣於97年6月23日凌
    晨4時55分許，在彰化縣竹塘鄉○○村○○路80號前，於未
    被有偵查犯罪職權之機關或公務員發覺其犯罪前，主動向前
    來盤查之彰化縣警察局芳苑分局竹塘分駐所警員表示其上開
    施用第一級毒品海洛因之犯行，並交出而扣得第一級毒品海
    洛因1包（海洛因驗餘淨重0.0603公克），復於同日下午2時
    40 分許，臺灣彰化地方法院檢察署檢察官訊問時，主動向
    檢察官表示其上開施用第二級毒品甲基安非他命之犯行，而
    自首接受裁判。
二、案經彰化縣警察局芳苑分局報告臺灣彰化地方法院檢察署檢
    察官偵查起訴。
    理    由
一、訊據上訴人即被告甲○○（下稱被告）迭於警詢、偵查及原
    審及本院審理時坦承上開施用第一級毒品海洛因、第二級毒
    品甲基安非他命等犯行不諱，且其於97年6月23日自首後，
    經警採其尿液送驗，結果呈嗎啡、甲基安非他命陽性反應，
    此有尿液代號與真實姓名對照認證表、詮昕科技股份有限公
    司濫用藥物尿液檢驗報告各1紙在卷可稽；又扣案之白粉1
    包，經送行政院衛生署草屯療養院鑑定結果，確含海洛因成
    分，海洛因送驗淨重0.066公克、驗餘淨重0.0603公克，有
    行政院衛生署草屯療養院草療鑑字第0970006003號鑑定書1
    紙在卷可佐，此外復有照片4張附卷為證，足認被告之自白
    與事實相符，被告施用第一級毒品海洛因、第二級毒品甲基
    安非他命之犯行均堪認定。
二、被告前因施用第二級毒品案件，經原審法院以94年度毒聲字
    第886號裁定送觀察、勒戒，認無繼續施用毒品之傾向，於
    95年1月11日執行完畢，並經臺灣彰化地方法院檢察署檢察
    官以94年度毒偵字第5254號為不起訴處分確定，此有臺灣彰
    化地方法院檢察署刑案資料查註紀錄表及臺灣高等法院被告
    前案紀錄表各1份在卷可考。被告於95年1月11日觀察、勒戒
    執行完畢釋放後，5年內再犯本件施用第一級毒品、第二級
    毒品之犯行，依毒品危害防制條例第23條第2項規定，自應
    依法論科。
三、核被告所為，係犯毒品危害防制條例第10條第1項施用第一
    級毒品罪及同條第2項施用第二級毒品罪。被告持有第一、
    二級毒品之低度行為，分別為施用之高度行為所吸收，不另
    論罪。被告所犯施用第一級毒品罪、施用第二級毒品罪，犯
    意各別，行為互殊，應予分論併罰。又被告所犯施用第一級
    毒品、第二級毒品罪，係在未經有偵查犯罪職權之機關或公
    務員發覺其犯罪前，即主動向前來盤查之彰化縣警察局芳苑
    分局竹塘分駐所警員表示其施用第一級毒品海洛因之犯行，
    另向臺灣彰化地方法院檢察署檢察官主動供述其施用第二級
    毒品之犯行，而自首接受裁判，此有警詢筆錄、刑事案件報
    告書、偵訊筆錄各1份在卷可佐，足認被告有悔悟之心，應
    依刑法第62條前段規定，均減輕其刑。
四、原審因依毒品危害防制條例第10第1項、第2項、刑法第11條
    前段、第62條前段、第51條第5款等規定，審酌被告之素行
    、其施用毒品經送觀察、勒戒，仍未能戒斷，未能善體國家
    設置觀察、勒戒機構，協助毒品施用者戒除毒癮之良法美意
    ，及其犯罪之動機、目的、生活狀況、智識程度、所生危害
    ，暨犯罪後坦承犯行，態度尚屬良好等一切情狀，予以科處
    有期徒刑6月、2月，並定其應執行刑為有期徒刑7月，復就
    扣案之海洛因1包（海洛因驗餘淨重0.0603公克），為毒品
    危害防制條例第2條第2 項第1 款所稱之第一級毒品，而依
    同條例第18條第1項前段規定，諭知沒收銷燬，認事用法，
    核無違誤，量刑亦屬妥適。被告上訴意旨，指摘原審量刑太
    重云云，惟按量刑輕重係屬事實審法院得依職權自由裁量之
    事項，苟未逾越法定刑度，不得遽指為違法，且下級審量定
    之刑，如無過重或失輕之不當情形，則上級審法院對下級審
    法院之職權行使，原則上應予尊重，本件原審已詳細審酌上
    揭一切情狀，所量定之刑，亦無過重之不當情形，已見前述
    ，被告上訴為無理由，應予駁回。
據上論斷，應依刑事訴訟法第368條，判決如主文。
本案經檢察官乙○○到庭執行職務。
中    華    民    國    97    年    11    月    20    日
            刑事第七庭    審判長法  官  林  榮  龍
                                法  官  張  惠  立
                                法  官  鄭  永  玉
以上正本證明與原本無異。
如不服本判決應於收受送達後十日內向本院提出上訴書狀，其未
敘述上訴理由者，並得於提起上訴後十日內向本院補提理由書（
均須按他造當事人之人數附繕本）「切勿逕送上級法院」。
                                書記官    瑞  芳
中    華    民    國    97    年    11    月    20    日


司法院資訊處製作；財團法人民間司法改革基金會備份。
